---
title: "Dynamische Programmierung am Beispiel des Knapsack-Problems"
author: "PNF"
date: "`r format(Sys.time(), '%d. %B %Y')`"
output:
  html_document:
    toc: yes
    df_print: paged
  html_notebook:
    number_sections: yes
    toc: yes
---

```{r}
source("dynprofertig.R")
```

Wir zeigen das Knapsack-Problem. Zunächst die Parameter.
```{r}
K = matrix(c( # Gewichte und Werte
  2, 9,
  3, 8,
  6, 11,
  2, 6,
  5, 12,
  2, 8,
  3, 9
), ncol = 2, byrow = TRUE)

C = 10 # Maximale Kapazität
```

Nun die Funktionen. Vorsicht: globale Variablen. Wenn Sie wollen, können Sie die Parameter auch in eine Liste packen.
```{r}
value = function(i, r, d) {
  vi = K[i, 2]
  d * vi
}
#value=function(i,r,d){

#}keine änderung d* vi
prevstates = function(i, r, d) {
  vi = K[i, 1]
  if (i > 1) c(i - 1, r + d * vi) else c()
}
pervstatesother = function (i,g,d){
 vi = K[i,1]
if(i>1) c( i-1, g-d*vi) else c()
 }
#falls d=0 -> (i-1,r)   # falls d=1 -> (i-1,r-capacity_i)
decisions = function(i, r) {
  wi = K[i, 1]
  if ((r - 1) + wi <= C) c(0, 1) else c(0)
}
decisionsother= function(i,g){
wi =K[i, 1]
if((g-1)- wi >= 0) c(0,1) else c(0)
}
#falls r-capacity_i >= 0 -> 0 ,1      else -> 0
#

```

Jetzt wird der Algorithmus aufgerufen.
```{r}
M = dynpro.matrix(rows = 1:7, columns = 0:C,
                  value, prevstates, decisions)
```
Die akkumulierten Werte sind:
```{r}
M$A
```

Die getroffenen Entscheidungen sind:
```{r}
M$D
```

Nun ermitteln wir den optimalen Pfad (Entscheidungen) ausgehend von dem Maximum in Zelle (4, 1). Hinweis: Ist `dynpro.path` noch nicht ausprogrammiert, bekommen Sie unsinnige Ergebnisse.
```{r}
dynpro.path(M$D, prevstates, 7, 1)
```


