---
title: "Dynamische Programmierung am Beispiel des Knapsack-Problems"
author: "Markus Gumbel"
date: "`r format(Sys.time(), '%d. %B %Y')`"
output:
  pdf_document:
    toc: yes
  html_notebook:
    number_sections: yes
    toc: yes
  html_document:
    toc: yes
    df_print: paged
---

```{r}
source("dynprofertig.R")
```

Wir zeigen das Knapsack-Problem. Zunächst die Parameter.
```{r}
K = matrix(c( # Gewichte und Werte
  1, 2, 3,
  4, 5, 6,
  7, 8, 9
), ncol = 3, byrow = TRUE)

C = 3 # Maximale Kapazität

#K = matrix(c( # Gewichte und Werte
#  1, 2, 1, 4, 3, 1, 3,
#  1, 2, 5, 1, 2, 1, 1,
#  5, 2, 3, 2, 1, 4, 7, 
#  3, 4, 6, 2, 4, 1, 5,
#  2, 7, 3, 1, 4, 1, 1, 
#  5, 2, 3, 4, 1, 4, 6, 
#  1, 3, 3, 1, 1, 5, 5
#), ncol = 7, byrow = TRUE)

#C = 7 # Maximale Kapazität


#K = matrix(c( # Gewichte und Werte
#7 , 8 , 5 , 3 , 9 , 3 , 9 , 4 , 7 , 3 , 6 , 9 , 3 , 2 , 9,
#6 , 5 , 7 , 6 , 3 , 5 , 1 , 3 , 6 , 9 , 2 , 7 , 8 , 1 , 9,
#3 , 3 , 6 , 3 , 6 , 3 , 7 , 3 , 5 , 7 , 3 , 8 , 9 , 3 , 2,
#4 , 2 , 8 , 2 , 7 , 5 , 4 , 6 , 4 , 7 , 8 , 8 , 9 , 4 , 8,
#9 , 8 , 8 , 7 , 4 , 7 , 8 , 9 , 8 , 1 , 3 , 5 , 9 , 3 , 9,
#7 , 6 , 1 , 5 , 2 , 8 , 7 , 1 , 5 , 1 , 1 , 8 , 8 , 4 , 8,
#4 , 8 , 4 , 4 , 3 , 5 , 7 , 4 , 1 , 1 , 3 , 1 , 6 , 6 , 4,
#5 , 7 , 7 , 1 , 5 , 5 , 3 , 2 , 8 , 2 , 8 , 7 , 2 , 4 , 7,
#7 , 3 , 6 , 2 , 5 , 6 , 5 , 6 , 5 , 4 , 1 , 6 , 1 , 6 , 2,
#5 , 9 , 6 , 5 , 1 , 8 , 3 , 6 , 3 , 2 , 8 , 1 , 6 , 9 , 3,
#8 , 2 , 9 , 6 , 6 , 7 , 5 , 3 , 6 , 7 , 3 , 1 , 1 , 6 , 3,
#9 , 3 , 5 , 6 , 8 , 4 , 5 , 9 , 1 , 8 , 2 , 1 , 5 , 7 , 2,
#6 , 7 , 5 , 9 , 2 , 6 , 8 , 3 , 3 , 2 , 7 , 5 , 8 , 6 , 8,
#9 , 9 , 2 , 7 , 5 , 5 , 3 , 7 , 6 , 4 , 1 , 6 , 2 , 6 , 8,
#1 , 3 , 1 , 7 , 1 , 6 , 4 , 2 , 5 , 6 , 5 , 6 , 8 , 8 , 6
#), ncol = 15, byrow = TRUE)

#C = 15
```

Nun die Funktionen. Vorsicht: globale Variablen. Wenn Sie wollen, können Sie die Parameter auch in eine Liste packen.
```{r}
#value = function(i, r, d) {
#  vi = K[i, 2]
#  d * vi
#}
#prevstates = function(i, r, d) {
#  vi = K[i, 1]
#  if (i > 1) c(i - 1, r + d * vi) else c()
#}

#decisions = function(i, r) {
#  wi = K[i, 1]
#  if ((r - 1) + wi <= C) c(0, 1) else c(0)
#}


value = function(zeile, spalte, d){
  z = (zeile-(spalte-1))
  if(z>0 && z<=C){                                                  
    vi = K[z, spalte]
    d * vi
  }else{
    vi = K[1,1]
    d*vi
  }
}


prevstates = function(zeile, spalte, d){
  if(d == 0){
    c()
  }else {
    
    val1 = 0
    val2 = 0
    x = 0
    y = 0

 if(zeile>1){  #wert oben
   x = zeile-spalte
   y = spalte
   if(x > 0 && y > 0){
      val1 =  K[x, y]
   }
 }
 if(zeile>1 && spalte>1){ #wert oben links
   x = zeile-(spalte-1)
   y = spalte -1
  if(x > 0 && y > 0){
      val2 =  K[x, y]
   }
 }
 #welcher wert ist größer
 if((val1 == 0) && (val2 == 0)){ #kein prevstate
   c()
 }
 else if(val2>=val1){
   c((zeile-1),(spalte-1))
 } else{
   c((zeile-1), spalte )  
 }}
}

decisions = function(zeile, spalte){
  if(spalte>zeile){
    c(0)
  }
  else if(zeile-spalte>=C){
    c(0)
  }
  else{
    c(0 ,1)
  }
}


prevField = function(zeile, spalte){
  
    val1 = 0
    val2 = 0
    x1 = 0
    y1 = 0
    x2 = 0
    y2 = 0

 if(zeile>1){  #wert oben
   x1 = zeile-spalte
   y1 = spalte
   if(x1 > 0 && y1 > 0){
      val1 =  K[x1, y1]
   }
 }
 if(zeile>1 && spalte>1){ #wert oben links
   x2 = zeile-(spalte-1)
   y2 = spalte -1
  if(x2 > 0 && y2 > 0){
      val2 =  K[x2, y2]
   }
 }
 #welcher wert ist größer
 if(val2>=val1){
   c(x2,y2)
 } else{
   c(x1, y1)  
 }
}
  

```

Jetzt wird der Algorithmus aufgerufen.
```{r}
M = dynpro.matrix(rows = 1:5, columns = 1:C,  
                  value, prevstates, decisions)

```
Die akkumulierten Werte sind:
```{r}
M$A
```

Die getroffenen Entscheidungen sind:
```{r}
M$D
```

Nun ermitteln wir den optimalen Pfad (Entscheidungen) ausgehend von dem Maximum in Zelle (4, 1). Hinweis: Ist `dynpro.path` noch nicht ausprogrammiert, bekommen Sie unsinnige Ergebnisse.
```{r}
dynpro.path(M$D, prevstates, prevField, 5, C)
```


